# 安装工程怎么确认收入

提问人：ldsqs2020 时间：2017-10-28 01:15:42
请问公司主要安装光伏发电，空调，水电暖安装业务，工期一般一年内，合同金额大部分 100 万以下。很少有合同金额 100 万以上的，上千万的更是很少，这种金额大的工期一般在一年以上。公司一般全包方式干工程，请问用什么方法确认收入，？能不能规定100 万以下的，按照完工交付法一次确认收入， 100 万以上的且工期 1 年以上的按照完工百分比法确认收入？这样可以吗？

回答人：chenyiwei
理论上说都应当采用完工百分比法。你说的对较小合同在完工时一次性确认收入的简化处理，应对其影响进行测算，只有其对财务报表的整体影响（与规范的处理相比较的差异）显著低于重要性水平时，才可能可以接受。